【裁判字號】    97,訴,3171
【裁判日期】    970821
【裁判案由】    毒品危害防制條例
【裁判全文】
臺灣板橋地方法院刑事判決              97年度訴字第3171號
公  訴  人  臺灣板橋地方法院檢察署檢察官
被      告  甲○○
                    （另案於臺灣桃園女子監獄執行；現暫押
上列被告因違反毒品危害防制條例案件，經檢察官提起公訴（97
年度毒偵字第4836號），被告於準備程序中就被訴事實為有罪之
陳述，經本院合議庭裁定由受命法官獨任進行簡式審判程序，並
判決如下：
    主  文
甲○○施用第一級毒品，處有期徒刑捌月；又施用第二級毒品，
處有期徒刑肆月。應執行有期徒刑拾月。
    事  實
一、甲○○前因施用毒品案件，經本院以九十二年度毒聲字第一
    五八九號裁定送勒戒處所觀察、勒戒後，認有繼續施用毒品
    之傾向，又經本院以九十二年度毒聲字第二七八九號裁定令
    入戒治處所施以強制戒治，嗣執行強制戒治滿六月，認無繼
    續執行之必要，於民國九十三年四月十四日執行完畢而釋放
    ，並經臺灣板橋地方法院檢察署檢察官以九十四年度戒毒偵
    字第八六號為不起訴處分確定。又於九十六年間因施用毒品
    案件，經本院以九十五年度訴字第三七二七號判處有期徒刑
    七月、三月，應執行有期徒刑八月確定；上開二罪嗣經本院
    以九十六年度聲減字第四二四七號裁定分別減刑為有期徒刑
    三月又十五日、一月又十五日，應執行有期徒刑四月，於九
    十六年十月十三日先執行上開徒刑（此部分之執行於本案不
    構成累犯，理由詳後述）。其間，又於九十六年間因施用毒
    品案件，先經本院以九十六年度訴字第一一一一號判處有期
    徒刑八月、四月，應執行有期徒刑九月確定，復經本院以九
    十六年度訴字第一八四八號判處有期徒刑八月，減為有期徒
    刑四月確定。嗣前開二罪（指九十六年度訴字第一一一一號
    案件）經本院以九十六年度聲減字第七四九二號裁定分別減
    刑為有期徒刑四月、二月，並與上開已減刑之三罪所處之刑
    （指九十五年度訴字第三七二七號、九十六年度訴字第一八
    四八號案件），定應執行有期徒刑一年十五日，現在監執行
    中。
二、詎甲○○未知悛悔，明知海洛因、甲基安非他命分別係毒品
    危害防制條例所規定之第一級、第二級毒品，不得非法持有
    、施用，竟於上開強制戒治執行完畢釋放後五年內，基於施
    用第一級毒品海洛因之犯意，於九十七年五月一日上午六時
    許，在臺北縣鶯歌鎮○○○路二巷十二號二樓住處，以將海
    洛因摻水置入針筒內注射至身體之方式，施用第一級毒品海
    洛因；甲○○另基於施用第二級毒品甲基安非他命之犯意，
    於九十七年五月一日上午六時許（起訴書略載為同日為警採
    尿前九十六小時內某時），在上址住處，以將第二級毒品甲
    基安非他命置於玻璃球內點火加熱燒烤產生白煙吸聞之方式
    ，施用第二級毒品甲基安非他命。嗣於九十七年五月一日下
    午一時許，在臺北縣三峽鎮○○路○段四十八號為警查獲。
三、案經臺北縣政府警察局三峽分局報請臺灣板橋地方法院檢察
    署檢察官偵查起訴。
    理  由
一、訊據被告甲○○對於上揭時地施用第一級毒品海洛因、第二
    級毒品甲基安非他命之事實，於本院審理中坦承不諱。又被
    告經警查獲所採集尿液經送鑑定，亦呈海洛因代謝物嗎啡、
    甲基安非他命陽性反應，有臺灣檢驗科技股份有限公司九十
    七年五月十六日（檢體編號Ｌ0000000號）濫用藥物
    檢驗報告、姓名對照表各一紙在卷可稽。另被告前因施用毒
    品案件，經本院以九十二年度毒聲字第一五八九號裁定送勒
    戒處所觀察、勒戒後，認有繼續施用毒品之傾向，又經本院
    以九十二年度毒聲字第二七八九號裁定令入戒治處所施以強
    制戒治，嗣執行強制戒治滿六月，認無繼續執行之必要，於
    九十三年四月十四日執行完畢而釋放，並經臺灣板橋地方法
    院檢察署檢察官以九十四年度戒毒偵字第八六號為不起訴處
    分確定，亦有臺灣高等法院被告前案紀錄表、上開不起訴處
    分書電腦列印本附卷可憑，足徵被告係強制戒治執行完畢釋
    放後五年內再犯施用第一級、第二級毒品罪。本案事證明確
    ，被告犯行洵堪認定，應依法論科。
二、按海洛因、甲基安非他命係毒品危害防制條例第二條第二項
    第一款、第二款所明定之第一級、第二級毒品，不得非法持
    有、施用。核被告所為，係犯毒品危害防制條例第十條第一
    項之施用第一級毒品海洛因罪，及同條第二項之施用第二級
    毒品甲基安非他命罪。其施用第一級毒品海洛因前持有海洛
    因，施用第二級毒品甲基安非他命前持有安非他命之低度行
    為，應分別為施用海洛因、甲基安非他命之高度行為所吸收
    ，不另論罪。被告所犯上開二罪，犯意個別，行為不同，應
    予分論併罰。至被告雖有如事實欄所載科刑執行紀錄，然其
    中先執行之有期徒刑四月（即本院以九十五年度訴字第三七
    二七號判處有期徒刑七月、三月，應執行有期徒刑八月確定
    ，嗣上開二罪經裁定分別減刑為有期徒刑三月又十五日、一
    月又十五日，應執行有期徒刑四月），因與上開九十六年度
    訴字第一一一一號案件、九十六年度訴字第一八四八號等施
    用毒品案件所處之罪刑，具數罪併罰關係，依刑法第五十條
    之規定應併合處罰，經本院以九十六年度聲減字第七四九二
    號裁定應執行有期徒刑一年十五日，現在監執行等情，有臺
    灣高等法院被告前案紀錄表在卷可按，故上開先執行之有期
    徒刑四月（即本院九十五年度訴字第三七二七號案件），依
    法尚未執行完畢，於本案自不構成累犯（司法院（七一）廳
    刑一字第一○八三號函釋參照）；公訴意旨認此部分於本案
    構成累犯，容有誤會，併此說明。爰審酌被告犯罪之動機、
    目的、手段，施用毒品戕害一己身心健康及所生之危害，惟
    尚未對他人造成實際之損害，及其智識程度，暨犯後尚知坦
    承犯行，態度良好等一切情狀，各量處如主文所示之刑，並
    定其應執行刑，以資儆懲。
據上論斷，應依刑事訴訟法第二百七十三條之一第一項、第二百
九十九條第一項前段，毒品危害防制條例第十條第一項、第二項
，刑法第十一條前段、第五十一條第五款，判決如主文。
本案經檢察官鄭潔如到庭執行職務。
中    華    民    國    97    年    8     月    21    日
                  刑事第十六庭  法  官  楊 志 雄
以上正本證明與原本無異。
如不服本判決應於送達後十日內向本院提出上訴狀。
                                書記官  陳 春 銘
中    華    民    國    97    年    8     月    21    日
附錄本案論罪科刑法條全文：
毒品危害防制條例第十條
施用第一級毒品者，處六月以上五年以下有期徒刑。
施用第二級毒品者，處三年以下有期徒刑。


司法院資訊處製作；財團法人民間司法改革基金會備份。
